# 企业合并准则的适用范围

提问人：yyma2012bxy 时间：2019-07-01 14:24:30
企业合并准则第四条第二项企业合并准则不涉及 “仅通过合同而不是所有权份额将两个或者两个以上单独的企业合并形成一个报告主体的企业合并”，这一部分内容还适用吗现在？

回答人：chenyiwei
不再适用。《财政部关于执行企业会计准则的上市公司和非上市企业做好2010 年年报工作的通知》（财会 [2010]25 号）已经明确 “仅通过合同而不是所有权份额将两个或者两个以上单独的企业 (或特殊目的主体)合并形成一个报告主体的企业合并，也应当按照《企业会计准则第 20 号——企业合并》第五条至第十九条的规定进行会计处理”。